【裁判字號】    92,訴,1179
【裁判日期】    921023
【裁判案由】    毒品危害防制條例
【裁判全文】
臺灣彰化地方法院刑事判決                        九十二年度訴字第一一七九號
    公  訴  人  臺灣彰化地方法院檢察署檢察官
    被      告  甲○○
右列被告因違反毒品危害防制條例案件，經檢察官提起公訴（九十二年度毒偵字第二
二五一號）及移
決如左：
    主  文
甲○○連續施用第一級毒品，累犯，處有期徒刑拾月。
    事  實
一、甲○○前於民國八十五年間因違反肅清煙毒條例及麻醉藥品管理條例案件，經本
    院判處有期徒刑三年一月、三月，應執行有期徒刑三年二月確定，於八十七年六
    月一日縮短刑期假釋出監，並於八十九年一月十二日刑期屆滿執行完畢。另於八
    十九年間因施用毒品案件，經送觀察、勒戒後，認有繼續施用毒品之傾向，由本
    院裁定令入戒治處所施以強制戒治，因毒癮戒治有成效，無繼續戒治之必要，經
    本院裁定停止戒治，所餘戒治期間付保護管束，保護管束期滿，由臺灣彰化地方
    法院檢察署檢察官於九十年七月十二日以九十年度戒毒偵字第一○○六號不起訴
    處分確定，復又於九十二年間再犯施用毒品案件，經臺灣彰化地方法院檢察署檢
    察官起訴並聲請強制戒治，強制戒治部分因其未到案執行而通緝（嗣於九十二年
    八月六日入臺灣雲林戒治所強制戒治），刑責部分經本院於九十二年五月二十六
    日以九十二年度訴字第五七四號判決判處有期徒刑八月確定。詎甲○○仍不思戒
    除毒癮，又基於施用第一級毒品之概括犯意，於九十二年六月十六日下午四時許
    ，在彰化縣溪州鄉成功村濁水溪畔，以將海洛因摻水用針筒注射方式，施用第一
    級毒品海洛因一次，而因甲○○為毒品列管人口，經警通知於同年月十九日下午
    七時三十分許至彰化縣警察局北斗分局接受採尿，並將其尿液送驗結果發現呈鴉
    片類陽性反應。復又基於同前之概括犯意，於九十二年七月二十日下午四時三十
    分許，在彰化縣溪州鄉○○村○○路一○二之一號住處內，以同前之方式，施用
    第一級毒品海洛因一次，嗣為警於同年月二十三日下午三時三十分許，在彰化縣
    溪州鄉○○村○○路一○○號查獲，經採其尿液送驗結果呈嗎啡陽性反應，始查
    悉上情。
二、案經彰化縣警察局北斗分局報請臺灣彰化地方法院檢察署檢察官偵查起訴及移送
    併案審理。
    理  由
一、右據事實，業據被告甲○○於警詢及本院審理時坦白承認（見本院九十二年十月
    九日審判筆錄第二、三頁）；且被告於九十二年六月十九日下午七時三十分許至
    彰化縣警察局北斗分局及同年七月二十三日下午三時三十分許為警查獲時親採之
    尿液，分別送詮昕科技股份有限公司及彰化縣衛生局檢驗結果，呈鴉片類陽性反
    應及嗎啡陽性反應，亦分別有該公司九十二年七月二日濫用藥物尿液檢驗報告及
    該局九十二年八月四日煙毒尿液檢驗成績書各一份可稽，足證被告之自白與事實
    相符，可以採信。又被告於八十九年間因施用毒品案件，經送觀察、勒戒後，認
    有繼續施用毒品之傾向，由本院裁定令入戒治處所施以強制戒治，因毒癮戒治有
    成效，無繼續戒治之必要，經本院裁定停止戒治，所餘戒治期間付保護管束，保
    護管束期滿，由臺灣彰化地方法院檢察署檢察官於九十年七月十二日以九十年度
    戒毒偵字第一○○六號不起訴處分確定，復又於九十二年再犯施用毒品案件，經
    臺灣彰化地方法院檢察署檢察官起訴並聲請強制戒治，強制戒治部分因其未到案
    執行而通緝（嗣於九十二年八月六日入臺灣雲林戒治所強制戒治），刑責部分經
    本院於九十二年五月二十六日以九十二年度訴字第五七四號判決判處有期徒刑八
    月確定，有臺灣高等法院被告全國前案紀錄表、刑案資料查註紀錄表及本院九十
    二年度訴字第五七四號判決附卷可佐，是被告於不起訴處分確定後五年內，再犯
    施用第一級毒品罪，本件事證明確，被告犯行洵堪認定。
二、核被告所為，係犯毒品危害防制條例第十條第一項施用第一級毒品罪。被告前後
    二次施用第一級毒品海洛因之犯行，時間緊密，觸犯構成要件相同之罪名，顯係
    基於概括犯意反覆為之，應依刑法第五十六條之規定，以一罪論，並加重其刑。
    又公訴人僅起訴被告九十二年六月十六日下午四時許之犯行，未起訴同年七月二
    十日下午七時三十分許施用第一級毒品之犯罪事實，但此未起訴之犯罪事實，業
    據公訴人移送併案，且與已起訴之犯罪事實具有連續犯之裁判上一罪關係，應為
    起訴效力所及，本院自應併予審理。末查，被告有事實欄所示之科刑及執行紀錄
    ，有卷附臺灣高等法院被告全國前案紀錄表一份可稽，其受有期徒刑之執行完畢
    後，五年以內再犯有期徒刑以上之本罪，為累犯，應依刑法第四十七條之規定遞
    加重其刑。爰審酌被告其前已因施用毒品案件，經送觀察、勒戒後，認有繼續施
    用毒品之傾向，由本院裁定令入戒治處所施以強制戒治，嗣因毒癮戒治有成效，
    無繼續戒治之必要，經本院裁定停止戒治，所餘戒治期間付保護管束，保護管束
    期滿，經檢察官為不起訴處分在案，又再因施用毒品案件，經檢察官提起公訴後
    由本院判處有期徒刑八月確定，仍又再犯施用第一級毒品之罪，顯未因前所受之
    觀察勒戒、強制戒治而決心戒除毒癮，矯正其行，及其犯罪之動機、目的、手段
    及犯罪後坦承犯行，態度良好等一切情狀，量處如主文所示之刑，以示懲儆。
據上論斷，應依刑事訴訟法第二百七十三條之一第一項、第二百九十九條第一項前段
，毒品危害防制條例第十條第一項，刑法第十一條前段、第五十六條、第四十七條，
判決如主文。
本案經檢察官廖曉萍到庭執行職務。
中      華      民      國    九十二    年      十      月    二十三    日
                                        臺灣彰化地方法院刑事第二庭
                                            法      官  許  雅  婷
右正本證明與原本無異。
如不服本判決，應於判決送達後十日內向本院提出上訴狀( 須附繕本 )。
                                            法院書記官  謝  秋  德
中      華      民      國    九十二    年      十      月    二十四    日
附錄本案論罪科刑法條全文：
毒品危害防制條例第十條
施用第一級毒品者，處六月以上五年以下有期徒刑。


司法院資訊處製作；財團法人民間司法改革基金會備份。
